臺灣新北地方法院民事判決
109年度訴字第2326號
原      告  蔡秉叡  
訴訟代理人  蔡思玟律師
被      告  王泳鈞  
訴訟代理人  陳宜宏律師
被      告  徐偉崙  

訴訟代理人  黃志樑律師
上列當事人間請求侵權行為損害賠償事件，經本院於民國111年3
月28日言詞辯論終結，判決如下：
    主      文
一、被告應連帶給付原告新臺幣（下同）4,610,990元，及被告
    王泳鈞自民國109年9月16日起、被告徐偉崙自109年9月18日
    起，均至清償日止，按年息百分之五計算之利息。
二、原告其餘之訴駁回。
三、訴訟費用由被告連帶負擔二分之一，餘由原告負擔。
四、本判決第一項於原告以1,537,000元為被告供擔保後，得假
    執行。但被告如以4,610,990元為原告預供擔保，得免為假
    執行。
五、原告其餘假執行之聲請駁回。 
    事實及理由
壹、程序方面：
    按訴狀送達後，原告不得將原訴變更或追加他訴，但擴張或
    減縮應受判決事項之聲明者，不在此限，民事訴訟法第255
    條第1項第3款定有明文。經查，本件原告原起訴請求被告應
    連帶給付原告新臺幣（下同）5,216,228元暨自起訴狀繕本
    送達翌日起至清償日止，按年息5%計算之利息，嗣於民國10
    9年11月20日具狀變更聲明為被告應連帶給付原告8,299,024
    元暨自起訴狀繕本送達翌日起至清償日止，按年息5%計算之
    利息（見本院卷一第345頁）。經核原告所為訴之聲明變更
    ，係屬擴張、減縮應受判決事項之聲明，依前開規定，尚無
    不合，應予准許。
貳、實體方面：
一、原告主張：
　㈠緣原告承租新北市○○區○○街000號房屋（下稱195號房屋），
    經營億隆製衣廠作為倉庫使用，倉庫內放置大量布匹，供製
    衣所用；被告徐偉崙為新北市○○區○○街000號房屋（下稱191
    號房屋）之所有權人，於191號房屋後門（北側）增建一鐵
    皮屋作為倉庫使用(下稱系爭191號後方倉庫)，與195號房屋
    之後方鐵皮倉庫(下稱系爭195號後方倉庫)相連，內部僅以
    木板加以間隔(下合稱系爭鐵皮屋)。被告徐偉崙將191號房
    屋及系爭191號後方倉庫出租予被告王泳鈞經營永源製衣廠
    之用，合先敘明。
　㈡191號房屋於109年3月22日發生火災（下稱系爭火災），經新
    北市政府消防局火災原因調查鑑定書、新北市政府消防局提
    供火災調查資料內容（新北消調字第1090736531號）所載，
    191號房屋為起火戶，起火地點為系爭191號後方倉庫，起火
    原因為電氣因素。原告置於195號房屋內之布匹因191號房屋
    失火延燒導致全數毀損，現場遺留遭毀損之布匹數量及價值
    ，經原告委託允揚保險公證人有限公司存證並統計損害為5,
    112,888元，以及事後落地窗修繕估價費用35,340元及布匹
    裁剪設備損失68,000元。另有部分遭煙燻毀損之布匹於消防
    隊灌救時，即經由板橋環保清潔單位清運，清運之廢棄物淨
    重34,820公斤，其中包含布匹15,421公斤，經原告計算損害
    為3,185,166元，是以，本件損害總計為8,401,394元（計算
    式：5,112,888＋68,000＋35,340＋3,185,166＝8,401,394），
    原告僅請求損害賠償金額為8,299,024元。
　㈢系爭191號後方倉庫依現狀乃係輔助191號房屋之使用，且被
    告王泳鈞自陳伊自91年起即承租191號房屋迄今，範圍即包
    含系爭191號後方倉庫，又該系爭191號後方倉庫僅能從191
    號房屋出入，無任何獨立出入口，且依新北市政府消防局火
    災原因調查鑑定書所載系爭191號後方倉庫之配電來源為191
    號房屋，應認系爭191號後土方倉庫之功能確在輔助191號房
    屋之使用。又原告約於106年承租195號房屋，承租範圍自始
    即有包含系爭195號後方倉庫，且當時系爭鐵皮屋內即有間
    隔，而當時出租時原告係與證人朱錦如(即被告徐偉崙之母
    親)接洽，顯見當時證人朱錦如知悉系爭鐵皮屋之使用狀況
    ，又被告徐偉崙係於108年11月1日取得191號房屋之所有權
    ，而當時系爭鐵皮屋就已經是分隔由191號房屋及195號房屋
    分別使用，就系爭191號後方倉庫之所有權自併同由被告徐
    偉崙取得。
　㈣系爭火災之起火地點為系爭191號後方倉庫，係因電氣因素引
    起火災，被告王泳鈞為191號房屋及系爭191號後方倉庫之承
    租人、被告徐偉崙為191號房屋及系爭191號後方倉庫所有權
    人，被告二人對於191號房屋及系爭191號後方倉庫均有善盡
    維護檢修避免造人他人損害之責，惟系爭火災之發生經調查
    後確認為系爭191號後方倉庫內之電線有搭鐵、熔斷等電器
    異常導致之高溫，造成電線之塑膠被覆起火燃燒，引燃屋內
    放置之易燃布匹。被告二人顯有疏未注意檢修維護系爭191
    號後方倉庫構造、設備之安全與合法使用，以防止危險發生
    之情事。此外，被告王泳鈞於新北市政府消防局談話筆錄供
    稱於系爭火災當天15點多時有聞到燒焦味，17點多要離開時
    還有味道云云，可見當時被告王泳鈞確實有機會避免系爭火
    災發生，卻仍疏未處理，顯對於系爭火災之發生應注意且能
    注意而未注意，確屬過失。故就系爭火災之發生，被告二人
    為有過失，至為明確。是原告自得依民法第184條第1項前段
    、第185條以及第191條之規定，請求被告二人應連帶賠償原
    告所受之損害。
　㈤另依建築法第77條第1項所規定，被告二人對於191號房屋及
    系爭191號後方倉庫所設置使用之電源設備，依法應負有維
    護安全之義務，惟其均違反該義務而致原告受有損害；又按
    建築技術規則建築設計施工編第86條之規定，就連棟式住宅
    或集合住宅之分戶牆亦須有防火設備，被告徐偉崙亦違反前
    開規定，則原告另得依民法第184條第2項、第185條之規定
    ，請求被告二人連帶賠償。
　㈥本件原告就系爭火災發生後自行委託保險公證人進行存證，
    將現場遺留之殘餘物統計損害，另外清潔隊清運之部分，則
    有新北市環保局回覆確實有清運事實，且輔以原告提出之進
    出貨紀錄，應足證明原告所主張之損害為真。惟火災事件之
    損害本有其舉證之困難，縱認原告舉證未足，清潔隊確實自
    現場清運34,000餘公斤之布匹，原告主張其中15,000餘公斤
    之布匹為原告所受損害，尚非虛妄，原告既有受損害之事實
    ，依實務見解，應減輕原告之舉證責任，如認仍無法證明實
    際損害額，請鈞院依民事訴訟法第222條第2項之規定酌定損
    害額。
　㈦從而，爰依民法第184條第1項前段、第184條第2項、第185條
    以及第191條之規定，提起本訴訟等語。
　　並聲明：⒈被告應連帶給付原告8,299,024元暨自起訴狀繕本
    送達翌日起至清償日止，按年息5%計算之利息。⒉原告願供
    擔保，請准宣告假執行。
二、被告則以：　　
  ㈠被告徐偉崙部分：　
　⒈稅捐機關為核課房屋稅，於73年7月間到現場實地勘查後，確
    認新北市○○區○○段000號地號上之全部鐵皮屋(即系爭鐵皮屋
    )僅與195號房屋後面相通，系爭鐵皮屋專供195號房屋使用
    ，屬於195號房屋之附屬增益建築物，非屬191號房屋之附屬
    物，因而確認房屋稅之課徵對象為195號房屋及系爭鐵皮屋
    ，至今仍是如此，是被告徐偉崙並非系爭鐵皮屋之所有權人
    。而本件起火點位在系爭鐵皮屋內，非位在被告徐偉崙所有
    並出租與被告王泳鈞之191號房屋內，則原告之主張並無理
    由。
　⒉被告王泳鈞、原告2人之租約，皆由證人朱錦如代理簽訂。被
    告徐偉崙僅將191號房屋出租予被告王泳鈞，系爭191號後方
    倉庫並非為租賃契約之範圍，本件火災發生後，被告徐偉崙
    始知被告王泳鈞私自將191號房屋後方之圍牆打掉，並把系
    爭191號後方倉庫打開，且擅自將門打得更大，無權占用系
    爭191號後方倉庫。
　⒊原告於系爭火災前有購買何種類、數量之物品，與系爭火災
    當時確實存放在火災現場而遭燒毀，係屬二事。原告所稱因
    系爭火災受損之物品，火災當時是否確實放置在火場，原告
    所提之公證書、進貨單等，並無法證明，且就受損金額，原
    告並未將物品折舊算入。
　⒋觀諸兩造租約，195號房屋係出租予原告，且依租約第8條約
    定，承租方未經出租方同意，不得設自將租賃房屋權利全部
    或一部分出借、轉租、頂讓或以其他變相方式由他人使用房
    屋，惟依原告提出之原證6第7頁對帳單以觀，該清冊明白記
    載所燒毀之貨品屬於億隆製衣廠、靓時尚公司所有，可見原
    告承租房屋後，私自將195號房屋交予其女兒及其他法人使
    用，違反上開租約約定。又195號房屋及系爭195號後方倉庫
    皆為老舊，且簡單磚造、鐵皮造之建築物，原告既為存放易
    燃之布料等物，而租用195號房屋及系爭195號後方倉庫，自
    應於承租前謹慎評估裝該房屋是否適合存放易燃之布料，並
    於決定承租後裝設防火設備，並投保火災保險，惟原告皆未
    有該等作為，對火災發生及毀損結果與有過失。
　⒌被告王泳鈞承租191號房屋後非僅作為辦公室使用，而係作為
    發貨區、加工廠、倉儲，因此應於承租後加強防火設備，其
    私自占用系爭191號後方倉庫，亦在消防局火災調查筆錄坦
    承私自找水電重拉線路、牽設電線等，被告王泳鈞自亦應同
    時注意消防設備之裝設，惟被告王泳鈞完全無此動作。又被
    告王泳鈞亦坦承於系爭火災當日於191號房屋內有聞到燒焦
    味，卻無任何作為預防後續火災發生，顯見被告王泳鈞有過
    失等節。又系爭191號後方倉庫內所設之電線設備不屬被告
    徐偉崙所有等，亦非屬191號房屋出租部分，被告徐偉崙對
    被告王泳鈞私設之電氣設備並無任何防免災害之注意義務。
　⒍關於被告王泳鈞頻頻自認、附和原告諸多主張，依民事訴訟
    法第55條，被告王泳鈞訴訟上行為之利害，不及於被告徐偉
    崙，故被告王泳鈞對原告主張之訴訟上自認、附和，對被告
    徐偉崙不生自認效力。又關於另案即鈞院109年訴字第1513
    號判決，該判決並未就證人吳甘澍、朱錦如為攻防，亦未曾
    就195號房屋稅核課之課徵對象為攻防，且該案勘驗筆錄內
    容和勘驗結果，亦因不同實施法官，而有不同，是該判決所
    認定之事實，並無拘束其他法官效力等語置辯。
　　並聲明：⒈原告之訴駁回。⒉如受不利判決願以現金或等值銀
    行可轉讓定存單供擔保免假執行。
　㈡被告王泳鈞部分：
　⒈被告王泳鈞自91年起向訴外人朱陳月霞(即被告徐偉崙之祖母
    )先後承租新北市○○區○○街000號房屋（下稱189號房屋）及1
    91號房屋以來，雙方就已談定租賃範圍包括系爭191號後方
    倉庫，雖因雙方便宜行事而於租賃契約並未載明承租範圍包
    括系爭191號後方倉庫，然系爭191號後方倉庫係由出租人朱
    陳月霞交付被告王泳鈞使用，當初房屋交付現況就是包括18
    9、191號房屋及系爭191號後方倉庫，故連接191號房屋之系
    爭191號後方倉庫一直屬於被告王泳鈞之承租範圍。又系爭1
    91號後方倉庫僅能從191號房屋出入，且依189號及191號房
    屋之租賃契約、189號及191號房屋之建物登記第一類謄本，
    對照原告之租賃契約租金價格及內容，亦可知被告王泳鈞之
    承租範圍包含系爭191號後方倉庫。
　⒉依照新北市政府消防局就系爭火災之火災原因鑑定書、鈞院1
    09年度訴字第1513號勘驗筆錄、兩造三方所提履勘當時現場
    照片、原告於另案具結證述，可知系爭191號後方倉庫並不
    具構造上、使用上之獨立性，而係屬於189、191號房屋共同
    之附屬物，且被告徐偉崙不僅為出租人，亦為系爭191號後
    方倉庫之事實上處分權人。
　⒊證人朱錦如證述顯與被證7原告之具結證述、鈞院109年度訴
    字第1513號勘驗筆錄、兩造三方所提履勘當時現場照片等客
    觀事證並不相符，且證人朱錦如為被告徐偉崙之一親等直系
    血親，又系爭鐵皮屋為證人朱錦如、訴外人朱世英、朱俊英
    等三人所有，依建築法第77條第1項規定可知，證人朱錦如
    對於系爭鐵皮屋所設置使用之電源設備，依法應負有維護安
    全之義務，是證人朱錦如對本件顯然具有利害關係，並有偏
    頗之虞，其證述內容無從採信。
　⒋被告徐偉崙雖抗辯依稅捐機關房屋稅之課徵對象為195號房屋
    及系爭鐵皮屋，顯見被告徐偉崙並非系爭鐵皮屋所有權人云
    云，惟191號房屋之房屋稅籍資料，僅係稅捐機關純為便利
    課稅而設，與系爭191號後方倉庫之所有權認定無涉。
　⒌系爭191號後方倉庫自被告王泳鈞於91年承租以來，係經過朱
    陳月霞同意，自行委請LED燈廠商更換工作作業區之燈具、
    燈管及電線線路，並再以塑膠管套包覆以加強電線線路，而
    被告王泳鈞僅變更過1次工作作業區電燈線路，此後其餘電
    線配置均未曾再作過任何變更。而本件系爭火災係肇因於系
    爭191號後方倉庫電氣電線配置近20年來均未曾更換，導致
    電線老化起火，惟被告王泳鈞不具任何電學專業，就倉庫上
    方電源配線情形根本難以知悉，自無法隨時或定期檢修、維
    護之可能。再者，出租人即同案被告徐偉崙對於出租房屋之
    電線老化部分依法負有修繕之義務，是系爭火災發生之原因
    ，顯然已逾越被告王泳鈞之一般承租人之善良管理人注意義
    務範圍。
　⒍被告王泳鈞對於倉庫內之電氣均僅作一般使用，並無任何特
    殊用途，事發當時被告王泳鈞亦無其他重大過失行為，是被
    告王泳鈞對於系爭火災起火原因並無任何重大過失，亦未違
    反建築法第77條第1項之注意義務，亦無違反保護他人法令
    ，自無庸負侵權行為損害賠償之責任。而按民法第429條規
    定，191號房屋及系爭191號後方倉庫更換電線電路更新、檢
    修係屬出租人即房屋所有人即被告徐偉崙之責任，系爭191
    號後方倉庫之電氣線路因而老化進而引發系爭火災，造成原
    告受有損害，被告徐偉崙應負全部之損害賠償責任。
　⒎原告所提允揚保險公證人有限公司所製作之公證報告中，並
    無任何原告進貨時之發票、出貨時之發票，亦無任何原告申
    報稅務時所列之進貨及銷貨金額，用以比對原告購買數量與
    尚未賣出之庫存數量，顯然並不足採。而原告所提出原證6
    憶源公司對帳單、原證7啟進公司結算表及原證8永新公司應
    收帳款明細表等交易資料及進貨資料，尚不足以證明原告與
    其所為之實際交易情形，且原告之進貨布料數量與出貨布料
    數量，充其量僅能證明原告有進出貨，並不足以證明系爭火
    災發生當時原告究竟存放何等物品於火災現場而被毀損，是
    原告因系爭火災實際受損布料之損害額，自應進一步舉證。
    再者，原告並未將該等落地窗、裁切設備等生財器具及布料
    等使用年數及折舊率納入計算，其估算金額顯有疑義，又依
    新北市政府消防局火災原因調查鑑定書內容，系爭火災僅將
    原告所有之物品、布料表面燻黑，並無完全燒毀，尚可繼續
    使用，顯見系爭火災並無對原告造成鉅額之財產損害。
　⒏此外，另案109年度訴字第1513號案件於109年11月23日發函
    予內政部消防署火災鑑定委員會，鑑定系爭火災發生原因，
    經內政部消防署於109年12月17日鑑定後回函：「…依現場照
    片所示之燃燒痕跡，研判火流係由191號倉庫2延燒至47及49
    號後陽臺1；另依關係人王泳鈞(191號負責人)訪談筆錄，倉
    庫2堆放布料等可燃物品，而47及49號後陽臺內部亦有可燃
    物，兩戶相鄰處均非防火建材，又因兩棟建築物緊鄰，故造
    成火勢擴大延燒是必然之結果。」本件原告業已自認其承租
    之195號房屋內亦囤放大量布匹等易燃物，且與被告王泳鈞
    承租之191號房屋緊鄰，顯然會造成系爭火災之火勢因此而
    延燒蔓延與擴大，則原告對於本件火災所致生之損害顯然亦
    與有過失等語置辯。
　　並聲明：⒈原告之訴駁回。⒉如受不利判決，願供擔保，請准
    宣告免為假執行。
三、本院之判斷：　　
  ㈠原告為195號房屋及系爭195號後方倉庫之承租人，被告徐偉
    崙為191號房屋之所有權人，被告王泳鈞自91年間起，即向
    被告徐偉崙之祖母朱陳月霞承租191號房屋及189號房屋，王
    泳鈞與朱陳月霞最近一次簽立之租賃契約所約定之租賃期間
    為108年4月20日起至110年4月20日止，191號房屋租金為每
    月27,000元、189號房屋租金為每月25,000元；191號房屋於
    109年3月22日發生火災，火災當時，系爭191號後方倉庫為
    被告王泳鈞所使用；經新北市政府消防局調查火災原因，19
    1號房屋為起火戶，起火地點為系爭191號後方倉庫，起火原
    因為電氣因素。系爭火災延燒致原告置於195號房屋內之布
    匹毀損等情，有火災證明書、火災後垃圾清運照片、新北市
    政府消防局火災原因調查鑑定書、新北市政府環境保護局新
    北環衛板字第1091823736號函、191號房屋之登記謄本、189
    號房屋、191號房屋及195號房屋之租賃契約書等件在卷可參
    （見本院卷一第19頁、第35頁至第36頁、第63頁至第181頁
    、第183頁至第185頁、第207頁至第215頁、第239頁至第245
    頁、第283頁至第288頁），且為兩造所不爭執，堪信為真。
    然原告主張被告徐偉崙為系爭191號後方倉庫之所有權人，
    被告王泳鈞為系爭191號後方倉庫之承租人，被告二人就系
    爭火災有過失情事，故應連帶賠償原告所受損害8,299,024
    元等節，則為被告所否認，經查：
  ㈡被告二人應就原告於系爭火災中所受之損害，連帶負侵權行
    為損害賠償責任：
  ⒈系爭火災原因經新北市○○○○○○○○○○○○○○○○○○○○○○○街000號。
    」「起火處研判：依現場燃燒後狀況、逐層清理情形、莒光
    分隊出動觀察紀錄、關係人現場供述及談話筆錄等內容，火
    勢係以永豐街191號倉庫2（即系爭191號後方倉庫，下同）
    中間上方電燈2附近處為起點向四周延燒，研判本案起火處
    係位於永豐街191號倉庫2中間上方電燈2附近處。」「起火
    原因研判：電氣因素引燃之可能性研判：⑴調查人員針對起
    火處清理復原後，復比對作業區2東面牆南側附近電源開關
    箱，內部電源迴路多有跳脫情事，顯示案發當時，該址電線
    迴路確屬於通電狀態，且該電線塑膠被覆燒失，內部芯線並
    有搭鐵、熔斷等電氣異常情形。⑵據負責人王泳鈞之談話筆
    錄內容得知，案發當日負責人王泳鈞遲於17時許離開，離開
    時總電源未關閉，並與莒光分隊出動觀察紀錄內容相符。⑶
    現場勘察倉庫2貨架2東側布料保持原形貌，貨架3及貨架4西
    側布料碳化、復往西側並有燬損至底部情事，復據負責人王
    泳鈞之談話筆錄內容，可見倉庫2內部布料堆放逾一人身高
    、近上方鋼樑。⑷綜合上述，本案起火處係位於倉庫2中間上
    方電燈2附近處，下方並堆放大量布料，復依現場燃燒後狀
    況、逐層清理復原情形、證物鑑定結果、關係人談話筆錄及
    分隊出動觀察紀錄，並經排除其他可能因素後，恐係倉庫2
    中間上方電燈2附近處電線有搭鐵、熔斷等電氣異常產生高
    溫，造成其塑膠被覆起火燃燒後，引燃下方布料等可燃物，
    故研判本案起火原因無法排除電氣因素引燃之可能性。」「
    結論：依現場勘察燃燒後狀況、逐層清理情形、出動觀察紀
    錄、關係人筆錄及證物檢視結果等內容，研判本案起火戶為
    永豐街191號，起火處係位於該址倉庫2中間上方電燈2附近
    處，起火原因無法排除電氣因素引燃之可能性等語。」此有
    新北市政府消防局109年9月23日新北消調字第1091821297號
    函所檢送系爭火災之火災原因調查鑑定書（下稱鑑定書）附
    卷可稽（見本院卷一第66頁至第68頁），再參諸鑑定書所附
    現場照片82至86（見本院卷一第173頁至第175頁），可知系
    爭191號後方倉庫電燈2附近鋼筋斷裂，內部電線迴路燒熔黏
    著鋼筋，近觀並可見異常熔痕跡證。
  ⒉而鑑定書所稱起火處即系爭191號後方倉庫，依該鑑定書第62
    頁之「火災現場物品配置示意圖1」及第69頁之照片1、2，
    可知是指利用189、191號房屋、新北市○○區○○街000號房屋
    （下稱193號房屋）後方外推方形違建之後方牆面，附連於1
    89、191、193號房屋後方往後延伸所搭建之鐵皮屋頂增建物
    ，系爭191號後方倉庫係與191號建物後門相通，而與189號
    、191號建物通連一體作為王泳鈞經營之永源製衣廠使用，
    其出入係由與永豐街191號相通之後門出入（見本院卷一第1
    26頁、第133頁）。此再參諸鑑定書所載新北市○○○○○○○○○○○
    ○○○○○○區○○街000號、189號、191號、193號、195號屋主代
    表為朱陳月霞，皆為地上4層混凝土舊式公寓，方位坐北朝
    南，於1樓北側外推綠色鐵皮屋頂、木板隔間牆之方形違章
    建築，並復往北側延伸搭蓋三角形鐵皮倉庫，該三角形鐵皮
    倉庫西北側臨富山街109巷，東北側臨富山街85巷6弄，且該
    三角型鐵皮倉庫內部以木板牆區隔東、西兩部分，其東側部
    分相通該址195號使用、西側部分相通該址191號使用…」、
    「板橋區永豐街189號、191號及北側三角形鐵皮倉庫西側部
    分由王泳鈞承租經營永源製衣廠…該址189號南側為倉庫(於
    火災現場物品配置示意圖標示為倉庫1)、北側為作業區(於
    火災現場物品配置示意圖標示為作業區1)，依火災現場物品
    配置示意圖所示，作業區1中間放置工作桌，四周靠牆擺放
    布料；該址191號南側為辦公區，北側為作業區(於火災現場
    物品配置示意圖標示為作業區2及作業區3)，作業區北面牆
    並留有開口通往三角形鐵板倉庫西側部分。依火災現場物品
    配置示意圖所示，該三角形鐵皮倉庫西北側靠牆放置3層架
    ，且自東面牆起趨往西側放置4貨架，貨架4西側及南側地面
    亦堆放布料，另該三角形鐵皮倉庫上方設置3盞日光燈，開
    關設置三角形鐵皮倉庫南側入口附近，電力來源於該址191
    號作業區3東面牆南側配電箱延伸使用。」（見本院卷一第7
    2頁、第126頁）。再經另案本院109年度訴字第1513號侵權
    行為損害賠償事件109年10月19日履勘現場結果，於鑑定書
    第62頁之「火災現場物品配置示意圖1」所示倉庫2(即系爭1
    91號後方倉庫)與倉庫3（即系爭195號後方倉庫)之間原有之
    隔間牆面，於另案履勘現場時已不存在，惟由地面痕跡可看
    出系爭191號後方倉庫地面無鋪設地磚，系爭195號後方倉庫
    地面有鋪設地磚等情，有勘驗筆錄及現場照片在卷可考（見
    本院卷二第195頁至第203頁）。
  ⒊被告徐偉崙不否認系爭倉庫為訴外人即其祖父朱耀星所搭建
    ，惟辯稱系爭倉庫原無隔間，係原承租人即證人吳甘澍自行
    隔間，被告徐偉崙及母親朱錦如、祖母朱陳月霞均未將系爭
    191號後方倉庫交予被告王泳鈞使用，係被告王泳鈞擅自使
    用系爭191號後方倉庫，且依房屋稅籍資料，系爭倉庫全部
    面積均歸屬於195號房屋，且系爭倉庫於富山街85巷6弄亦有
    一出口，故系爭191號後方倉庫，並非189號、191號房屋之
    附屬物等語。然查：
　⑴被告徐偉崙原先就出租予被告王泳鈞之範圍時，曾於110年3
    月8日本院辯論時稱：因為系爭倉庫坐落於新北市○○區000地
    號土地，而該土地原係被告徐偉崙母親朱錦如與兩名舅舅所
    共有，而195號房屋要出租時，因為母親朱錦如與另一名舅
    舅都有同意195號房屋後面的鐵皮屋連同一起出租，故才會
    特別在租約後註明這一項。因191號房屋後面的鐵皮屋所占
    比例是整個893地號鐵皮屋的三分之一，這涉及另一個共有
    人的應有部分，因為被告徐偉崙母親朱錦如和其中一個舅舅
    與另外一個共有人（另一位舅舅）有嫌隙，故191號房屋出
    租時，無法取得該有嫌隙的舅舅的同意，所以191號房屋出
    租時，就是不包含後面占土地三分之一面積的鐵皮屋等語(
    見本院卷二第185頁)，依其語意，被告徐偉崙與母親朱錦如
    ，確實知悉系爭倉庫分成系爭191號後方倉庫及系爭195號後
    方倉庫，僅是主張未出租予被告王泳鈞，且其原因係因證人
    朱錦如與其中一名共有人間有嫌隙，故未擅自將相當於該共
    有人應有部分之範圍出租。惟被告徐偉崙嗣於110年4月9日
    具狀改稱：經被告徐偉崙父親詢問後，系爭倉庫的隔間係約
    於距今約十幾年前承租，租至約距今6年前後搬走的前租客
    吳甘澍，以三夾板隔間，隔間原因是因前租客認為自己用不
    到整個系爭倉庫如此大空間，不想打掃、維護如此大的範圍
    ，故以三夾板隔間，形成現今1/3、2/3之系爭191號後方倉
    庫、系爭195號後方倉庫之隔間等語（見本院卷二第216頁）
    ，並於110年5月12日具狀提出證人吳甘澍之110年5月4日書
    面說明（見本院卷三第51頁至第53頁），即被告徐偉崙就系
    爭倉庫之隔間原因改稱係租客為免去打掃負擔而自行隔間。
    則被告徐偉崙就系爭倉庫之隔間原因前後所述已有矛盾。
　⑵而證人朱錦如於本院110年11月4日於本院辯論時證稱：我是
    到了110年5月4日去找完證人吳甘澍，他才跟我講他承租幾
    年後，為了乾淨清潔而隔間系爭倉庫，這時我才知道系爭倉
    庫有隔間。在這之前，我剛好在百貨公司遇到吳甘澍老婆時
    ，還不知道這件事。我孫子4月10日出生，後來才遇到吳甘
    澍老婆，有互留電話，我就想送他油飯，才跟他約5月4日去
    他公司，順便了解火災的狀況。吳甘澍退租時，我沒有去點
    交，租約都是我代理母親朱陳月霞簽約的，系爭火災發生後
    ，都是我跟我先生在處理訴訟案件，也是我和我先生去找律
    師，書狀我們都會確認與事實相符等語（見本院卷三第182
    頁、186頁至第189頁），似與被告徐偉崙110年4月9日書狀
    及證人吳甘澍之110年5月4日書面說明之隔間原因係為免去
    打掃負擔等情相符，然朱錦如稱其係於110年5月4日取得吳
    甘澍之書面說明後，方知吳甘澍就系爭倉庫作隔間及隔間之
    原因，此情卻又與被告徐偉崙早於110年4月9日即已具狀表
    示係證人吳甘澍為免去打掃負擔等理由故作隔間等情，其間
    顯有疑問。　　
　⑶又依證人吳甘樹於111年3月28日本院辯論時證稱：系爭倉庫
    在我一開始承租時都沒有隔間，我為了利用方便，在內部隔
    了三片牆，中間長方形是生產線，三個三角形做倉庫，三間
    隔間牆上都有門，三個倉庫都有做電燈照明，除此之外，我
    沒有另外牽電線，一直到我退租，隔間狀態都是如此。我們
    當初租屋的時候要隔間，整修都是我們自己做的，沒有跟房
    東商量，所以隔好的時候，房東不知道裡面有隔間。我退租
    時，屋主沒有跟我進入195號房屋跟後面的鐵皮屋，確認使
    用情形，我應該是跟代理人聯絡，代理人應該也沒有進屋確
    認鐵皮屋的狀況。去年5、6月時，我太太有跟我說前房東有
    事要找我，然後朱錦如有來公司找我，說要我作證。當時我
    說我沒有時間，大陸的行程都排好了，她要我寫一個事實陳
    述，說明當初隔間怎麼隔的情況。110年5月4日之書面說明
    是我的意思，我先寫草稿，再請公司秘書打字，然後我再簽
    名，書面說明上的地號是證人朱錦如提供的。我剛剛證稱隔
    間的時間及原因，和110年5月4日書面說明記載因為生意轉
    向大陸，台灣營運縮減不需要這麼大的營運面積，所以用木
    作做隔間牆內容，有不一樣嗎？牆是我隔的，但沒有很記得
    時間，應該是剛開始搬進去就隔了，應該後面有改變但我忘
    記了，那麼久了我忘記了等語（見本院卷三第331頁至第338
    頁），則證人吳甘澍就隔間之時間、原因，當庭之證述與其
    110年5月4日之書面說明內容，顯有前後不一情事，且證人
    吳甘澍於作證時所攜帶之資料為證人朱錦如於庭前所提供，
    並要證人吳甘澍參考（見本院卷三第335頁），而證人朱錦
    如又自承其係實際委任律師進行訴訟之人，則證人吳甘澍之
    證述內容是否屬實，顯有可疑。
　⑷衡量被告王泳鈞自91年起即承租191號房屋，若其擅自敲打系
    爭倉庫之圍牆，以便自191號房屋進出使用系爭191號後方倉
    庫，當時承租195號房屋及系爭倉庫全部的證人吳甘澍當無
    未發覺之可能，是認證人吳甘澍證述系爭倉庫全在其使用之
    下等節，與事實不符而無可採，被告王泳鈞稱其承租範圍包
    含系爭191號後方倉庫，較為可信，被告徐偉崙辯稱其不知
    悉系爭倉庫被隔間，且未將系爭191號後方倉庫出租予被告
    王泳鈞等節，較無可信。　
　⑸其次依現場照片及火災現場物品配置示意圖1可知，系爭191
    號後方倉庫並不具構造上、使用上之獨立性，且於系爭火災
    發生時，系爭191號後方倉庫、系爭195號後方倉庫間有隔間
    牆隔開成不同之二區塊，並無相通。且系爭195號後方倉庫
    係連同195號房屋供原告使用，富山街85巷6弄之出口亦係在
    系爭195號後方倉庫之範圍，故系爭191號後方倉庫並無法自
    195號房屋出入，亦不得自富山街85巷6弄之出口出入。故系
    爭191號後方倉庫係屬於189號、191號建物共同之附屬物，
    因附合而成為189號、191號建物所有權人所共有，此與系爭
    191號後方倉庫是否為189號、191號建物所有權人所興建，
    以及系爭191號後方倉庫是否係無權越界坐落占用他人之893
    號土地均無涉。　
　⒋按因故意或過失，不法侵害他人之權利者，負損害賠償責任
    。違反保護他人之法律，致生損害於他人者，負賠償責任。
    但能證明其行為無過失者，不在此限。土地上之建築物或其
    他工作物所致他人權利之損害，由工作物之所有人負賠償責
    任。但其對於設置或保管並無欠缺，或損害非因設置或保管
    有欠缺，或於防止損害之發生，已盡相當之注意者，不在此
    限。民法第184條第1項前段、第2項、第191條第1項分別定
    有明文。又民法第191條之規範意旨在於：建築物或其他工
    作物之設置或保管有欠缺，即隱藏損害他人之危險，故所有
    人應善盡必要注意維護安全，以防範、排除危險，避免損害
    之發生，此為其應盡之社會安全義務。為使被害人獲得週密
    保護，本條規範意旨先推定建築物或其他工作物所有人之設
    置或保管有欠缺，被害人僅需證明其權利受損害係因建築物
    或其他工作物所致，即得請求損害賠償；所有人則須證明其
    對於設置或保管並無欠缺，或損害非因設置或保管有欠缺，
    或於防止損害之發生已盡相當之注意，始得免責。又所有人
    之設置或保管有欠缺，係指設置之初即欠缺其應有之品質或
    安全，或設置以後之保管方法有欠缺，且不以其本體之崩壞
    或脫落瑕疵為限，缺少通常應有之性狀或設備不具備可合理
    期待之安全性亦包括在內；建築物內部之設備，如天花板、
    樓梯、水電配置管線設備等，屬建築物之成分，為建築物之
    一部。至設置或保管之欠缺，是否因建築物或其他工作物所
    有人之過失所致，則非所問。此有最高法院108年台上字第1
    645號判決意旨可參照。次按建築法第77條第1、2項規定：
    「建築物所有權人、使用人應維護建築物合法使用與其構造
    及設備安全。直轄市、縣（市）（局）主管建築機關對於建
    築物得隨時派員檢查其有關公共安全與公共衛生之構造與設
    備。」其立法理由為：「為全面建立建築物使用檢查制度，
    使建築物使用行為主體與責任歸屬能具體明確，爰明定建築
    物之所有權人、使用人應負有維護建築物合法使用之責任，
    並應定期委請具檢查資格者檢查簽證，其結果應向當地建築
    機關申報。主管建築機關得視實際需要隨時派員或定期會同
    有關機關複查。」足見建築法及其相關法規（如建築技術規
    則建築設計施工編、建築設備編、建築物室內裝修管理辦法
    、電業法、屋內線路裝置規則、輸配電設備裝置規則、台灣
    電力公司營業規則等）之規範目的，當係藉由行政措施以保
    障人民生命、財產之安全，而同屬民法第184條第2項所稱「
    保護他人之法律」。是建築法第77條第1項，為民法第184條
    第2項前段所稱保護他人之法律，此有最高法院95年度台上
    字第1530號、97年度台上字第1432號判決意旨可參照。再按
    侵權行為損害賠償責任規範之目的乃在防範危險，建築物或
    工作物所有人或使用人就建築物或工作物，有發生損害之危
    險時，即負有防範危險發生之義務。此有最高法院92年台上
    字第1758號判決意旨可參照。
  ⑴查系爭火災起火處之系爭191號後方倉庫為189號房屋及被告
    徐偉崙所有191號房屋之共同附屬物，故被告徐偉崙為系爭1
    91號後方倉庫之所有人之一，業認定如前。被告王泳鈞則自
    承系爭191號後方倉庫為其所使用，且承租範圍包含系爭191
    號後方倉庫，已認定如前，故被告徐偉崙為系爭191號後方
    倉庫之使用人亦堪認定。是被告2人依建築法第77條第1項規
    定，自均負有維護191號建物暨附屬之系爭191號後方倉庫合
    法使用與其構造及設備安全、防範危險發生之義務。倘有違
    反，致生損害於他人，即構成民法第184條第2項之侵權行為
    ，除非被告2人能證明其等並無過失。
  ⑵而系爭火災發生原因為系爭191號後方倉庫中間上方電燈2附
    近處電線有搭鐵、熔斷等電氣異常產生高溫，造成其塑膠被
    覆起火燃燒後，引燃下方布料等可燃物，故起火原因無法排
    除電氣因素引燃之可能性；以及新北市政府消防局調查人員
    針對起火處清理復原後，復比對作業區2東面牆南側附近電
    源開關箱，內部電源迴路多有跳脫情事，顯示案發當時，該
    址電線迴路確屬於通電狀態，且該電線塑膠被覆燒失，內部
    芯線並有搭鐵、熔斷等電氣異常情形，均如前述。再依鑑定
    書現場概況記載：「本案火災報案時間為109年3月22日18時
    39分許，火場位於新北市○○區○○街000號、189號、191號、1
    93號、195號，並波及富山街109巷43號、45號、47號、49號
    、51號、53號，燃燒面積共約250平方公尺。」燃燒後狀況
    記載「㈠火場主要位於新北市○○區○○街000號北側三角形鐵板
    倉庫西側部分，並延燒板橋區永豐街187號、189號、193號
    、195號函及富山街109巷43號、45號、47號、49號、51號、
    53號等址，勘察板橋區永豐街北側方形違章建築之於永豐街
    191號部分綠色鐵皮屋頂燒白，三角形鐵皮倉庫西側(永豐街
    191號租承範)中間部分氧化變色。」「勘察板橋區永豐街18
    7號、191號、189號、193號、195號北面及南面外牆皆無明
    顯火勢燃燒痕跡，其北側外推方形違章建築之於永豐街189
    號東北側、191號北側、193號西北側綠色鐵皮屋頂燒白，復
    往北側搭蓋之三角形鐵皮倉庫西側(永豐街191號承租範圍)
    紅色鐵皮屋頂燒白變色，中間部分並氧化鏽蝕。」「該址19
    5號為億隆製衣廠，其內一倉庫1天花板及四周牆面顯著積碳
    ，惟物品皆包裝完好，僅表面燻黑，辦公室大致保持完好；
    倉庫2天花板受燒掉落，顯露輕鋼架，內部布料包裝大致完
    整、僅表面燒熔碳化；倉庫3(三角形鐵板倉庫東側部分)天
    花板東側燻黑，西側受燒掉落，顯露輕鋼架，北面及東面木
    質隔間牆完整並可見原色，內部布料靠東側無受火勢波及情
    事，靠西側上半部碳化，並成西低東高狀態。」(見本院卷
    一第72頁至第75頁)是原告承租之195號及系爭195號後方倉
    庫及屋內物品確因系爭火災而受損，亦堪認定。　　
  ⑶再查，191號房屋為64年間建築完成之老舊建物，其登記主要
    用途為住家，此有建物登記謄本之登載可稽（見本院卷一第
    215頁），系爭191號後方倉庫則為未辦保存登記之違法增建
    ，且一體供被告王泳鈞作為製衣廠使用多年，被告2人均難
    諉為不知。是被告2人對於屬於該建物包含屬建物成分之電
    氣設備，自皆負有維護建物合法使用與其構造及設備安全之
    義務。然被告2人均未提出任何證據證明其等有盡到就191號
    建物包含系爭191號後方倉庫之電氣設施（包含迴路配線等
    ）定期委請專業人士為何檢修與維護，以及設置消防安全設
    備等之注意義務，自難免責。且依被告王泳鈞於新北市政府
    消防局調查時之109年3月23日16時50分談話筆錄稱：…191號
    北側三角形倉庫那邊設置鐵架放布料，布料袋堆到置物架四
    分之三左右，有留一些讓我們可以再往上放的空間，沒有化
    工原料。191號北側三角形倉庫西側木門內有一台5、6年以
    上都沒有在用的整燙機，西北側角落有放一台空壓機，可是
    禮拜六員工下班就把它關掉，剩下只有3盞LED的日光燈，平
    均在設置上方，電燈是我大概4年前請水電來換的，線路也
    有重拉，三個電燈是兩個開關，倉庫2出入口左邊（西側）
    一個電燈是一個開關，右邊（東側）兩個電燈是一個開關…
    我們沒有檢修申報，但是有自己設置滅火器。」等語（見本
    院卷一第111頁至第112頁），以及鑑定書中有關消防安全設
    備、保全設備、監視錄影設備設置及保險情形之調查結果記
    載為：「板橋區永豐街187號、189號、191號、193號、195
    號為製衣廠及服飾業倉庫，皆未辦理檢修申報，勘察內部無
    設置消防安全設備，亦未裝設監視器或保全設備。」（見本
    院卷一第82頁），可知191號建物及系爭191號後方倉庫皆未
    辦理檢修申報，亦無設置消防安全設備，被告王泳鈞復於系
    爭191號後方倉庫內部堆放布料逾一人身高，近上方鋼樑，
    以致系爭191號後方倉庫中間上方電燈2附近處電線有搭鐵、
    熔斷等電氣異常產生高溫，造成其塑膠被覆起火燃燒後，引
    燃下方布料等可燃物，而引起系爭火災（見本院卷一第89頁
    至第90頁），則被告2人就系爭火災之發生均有過失，應堪
    認定。是原告依前開法文規定及民法第185條，主張被告2人
    應連帶對原告所受之損害負侵權行為損害賠償之責，即屬有
    據。
  ㈢原告得請求被告2人賠償之損害額：
  ⒈按負損害賠償責任者，除法律另有規定或契約另有訂定外，
    應回復他方損害發生前之原狀；第1項情形，債權人得請求
    支付回復原狀所必要之費用，以代回復原狀；損害賠償，除
    法律另有規定或契約另有訂定外，應以填補債權人所受損害
    及所失利益為限，民法第213條第1項、第3項、第216條第1
    項分別定有明文。又依民法第196條請求賠償物被毀損所減
    少之價額，固得以修復費用為估定之標準，但以必要者為限
    ，例如修理材料以新品換舊品，應予折舊（最高法院80年度
    台上字第2476號裁判參照）。蓋損害賠償之目的在於填補所
    生之損害，其應回復者，並非原來狀態，而係應有狀態，應
    將損害事故發生之變動狀態考慮在內。又按當事人已證明受
    有損害而不能證明其數額或證明顯有重大困難者，法院應審
    酌一切情況，依所得心證定其數額。民事訴訟法第222條第2
    項定有明文。
  ⒉原告主張其置於195號房屋內之布匹因系爭火災導致全數毀損
    ，現場遺留遭毀損之布匹損害為5,112,888元，遭清潔隊清
    運的布匹15,421公斤價值3,185,166元，另有落地窗修繕估
    價費用35,340元及布匹裁剪設備損失68,000元，故損害總計
    為8,401,394元，但僅請求8,299,024元，並提出允揚保險公
    證人有限公司允揚案號OT00-00000號之公證報告、估價單、
    垃圾清運照片、往來廠商對帳單、結算表、應收帳款明細表
    、進貨明細表、廠商詳細單據表、銷貨明細等件為證（見本
    院卷一第21頁至第36頁、第369頁至第433頁，卷二第69頁至
    第71頁、第77頁至第139頁、證件存置袋），並有新北市政
    府環境保護局新北環衛板字第1091823736號函附卷可參（見
    本院卷一第183頁至第185頁）。被告2人對上開布匹損害之
    數量金額均有爭執，並爭執落地窗修繕及布匹裁剪設備應予
    折舊等語。經查：
　⑴布匹損害部分：
　①留在現場部分：
　原告主張留在現場之布匹，損害金額為5,112,888元，並提出
    公證報告為證。查依允揚保險公證人有限公司案號OT00-000
    00號公證報告所載，其理算過程係於現場與原告共同逐項清
    點，就損失項目逐一與現場紀錄、各家廠商進貨單據比對，
    並依成品售價等資料理算比對，經理算結果布匹部分為4,96
    5,027元，成衣部分於扣除同業利潤標準毛利率24%為197,86
    1元，扣除殘餘物經回收商回收再利用金額50,000元後，共
    損害5,112,888元，有公證報告在卷可考（見公證報告第4頁
    至第6頁），其理算過程並無不妥之處，是認原告主張此部
    分損害為5,112,888元等節，應可採信。
　被告雖爭執公證報告僅依原告提出之廠商進貨單據、成品售
    價等資料作理算，未令原告提出進貨、出貨時之發票，亦無
    原告申報稅務時所列之進貨及銷貨金額，以比對原告購買數
    量與尚未賣出之庫存數量，即單方以原告提出之數據，及依
    據倉庫可存放貨物之最大數量，認定存貨數量，且未確實調
    查各該年度之市場價格，且未斟酌原告另有其他倉庫等節，
    故主張公證報告不足為證，然發票及報稅資料僅是廠商有無
    依政府相關規範行事而已，進貨單據已足以證明進貨數量，
    且被告稱公證報告依據倉庫可存放貨物之最大數量，認定存
    貨數量，且未確實調查各該年度之市場價格，且未斟酌原告
    另有其他倉庫等節，並未積極提出反證以為證明，是認被告
    此部分所辯自不足採。
　被告再辯稱系爭火災結果，原告所有之布料並未完全燒毀，
    尚可繼續使用云云，然查，系爭布料經火災燻黑，消防灑水
    後，品質已異於火災發生前之品質，且殘存之布料經回收廠
    商評估後，僅以5萬元收購，此殘值並已自損害金額扣除，
    有前揭公證報告可參，是被告此部分所辯仍無可取。
　被告另辯稱此部分損害未扣除折舊云云，然查布料應無折舊
    問題，是被告此部分亦無可採。
　②清潔隊清運部分：
　　查新北市政府環境保護局新北環衛板字第1091823736號函雖
    說明195號房屋於109年3月23日發生火災，「當日本府消防
    局為避免現場火災持續復燃之可能，故請本局板橋區清潔隊
    協助清運部分火災廢棄物。現場廢棄物混雜布匹、衣物及裝
    潢木材等，本局出動三輛專車一併載運，當日車輛車號00-0
    00、KED-0803及460-UM共進焚化廠7車次，淨重34,820公斤
    。」等語（見本院卷一第183頁至第184頁），然並未說明其
    中布匹、衣物、裝潢木材之重量各為多少，且火災現場經消
    防隊滅火後，所有物品都浸水，是消防隊載運之廢棄物，其
    重量乃係含水之重量，則原告稱其中有布匹15,421公斤，即
    非得逕信。且清潔隊清運後，現場仍有部分布匹，此參前揭
    公證報告照片即明，而保險公證人公司於理算時，就不完整
    的布匹應會一併理算進去，亦難認遭清潔隊清運之布匹全未
    經公證人公司理算，是認原告此部分主張並無理由。　　
　⑵落地窗修繕及布匹裁剪設備部分：
　　原告業已提出109年4月8日落地窗估價單金額35,340元、109
    年4月21日設備(裁板、切斷機)估價單69,000元（見本院卷
    一第31頁至第33頁）為證，然系爭火災前之落地窗及布匹裁
    剪設備均非新品，自應按折舊比例分擔，而原告未提出上開
    物品之已使用年限，則依有利於被告之認定，認系爭火災前
    之價值應以殘值即1/10計算，即3,534元、6,900元，故原告
    就落地窗修繕及布匹裁剪設備部分所受損害為3,534元、6,9
    00元。　　
  ⒊再按民法第217條第1項規定：「損害之發生或擴大，被害人
    與有過失者，法院得減輕賠償金額，或免除之。」第3項規
    定：「前二項之規定，於被害人之代理人或使用人與有過失
    者，準用之。」此所謂被害人與有過失，只須其行為為損害
    之共同原因，且其過失行為並有助成損害之發生或擴大者，
    即屬相當，不問賠償義務人應負故意、過失或無過失責任，
    均有該條項規定之適用，且法院得不待當事人之主張，逕以
    職權斟酌之。此有最高法院103年台上字第1346號裁判意旨
    可參。被告抗辯原告於承租之195號房屋內囤放大量布匹等
    易燃物，且與被告王泳鈞承租之191號房屋緊鄰，顯然會造
    成系爭火災之火勢因此而延燒蔓延與擴大，則原告對於本件
    火災所致生之損害顯然亦與有過失等節，經查，原告知悉系
    爭195號後方倉庫與系爭191號後方倉庫僅以木板相隔，並非
    防火建材，顯無防止火勢延燒之功能，仍於195號房屋及系
    爭195號後方倉庫置放大量布匹等易燃物，應堪認為係造成
    其等因系爭火災所受損害擴大之原因之一，依民法第217條
    規定，應認原告與有過失。再參酌本件起火處係在系爭191
    號後方倉庫中間上方電燈2附近處，因此本院認原告之過失
    比例為10%、被告之過失比例為90%，故依民法第217條第1、
    3項規定減輕被告賠償金額10%。依此比例減輕被告責任後，
    被告應連帶賠償原告之金額為4,610,990元【計算式：（5,1
    12,888+3,534+6,900)×90%=5,123,322×90%=4,610,990）。 
四、從而，原告依民法第184條第1項前段、第2項、第185條第1
    項、第191條第1項侵權行為損害賠償請求權，請求被告連帶
    給付4,610,990元，及自起訴狀繕本送達翌日即被告王泳鈞
    自109年9月16日起、被告徐偉崙自109年9月18日起（見本院
    卷一第57頁、第59頁送達證書），均至清償日止，皆按年息
    5%計算之法定遲延利息，為有理由，應予准許；逾此部分之
    請求，為無理由，應予駁回。
五、原告陳明願供擔保請准宣告假執行，經核原告勝訴部分，於
    法尚無不合，爰酌定相當之擔保金額准許之，並依被告聲請
    酌定相當之擔保，准被告預供擔保後免為假執行；至原告敗
    訴部分，其假執行之聲請因訴之駁回而失所附麗，併予駁回
    。
六、本件事證已臻明確，兩造其餘攻擊防禦之方法，核與判決之
    結果不生影響，無庸逐一論究，併此敘明。
七、據上論結，本件原告之訴，為一部有理由，一部無理由，因
    此判決如主文。
中　　華　　民　　國　　111 　年　　5 　　月　　19  　日
                  民事第七庭    法　官　謝宜雯
以上正本係照原本作成
如對本判決上訴，須於判決送達後20日內向本院提出上訴狀。如
委任律師提起上訴者，應一併繳納上訴審裁判費。
中　　華　　民　　國　　111 　年　　5 　　月　  19　　日
                                書記官　劉德玉